臺灣臺南地方法院民事判決　九十三年度簡上字第一二二號
　　上　訴　人　甲○○
　　被上訴人　　台南市政府
　　法定代理人　乙○○
　　訴訟代理人　蘇文奕律師
　　　　　　　　丙○○
右當事人間請求給付租金事件，上訴人對於中華民國九十三年八月三十一日本院台南
簡易庭九十三年度南簡字第一００三號第一審判決提起上訴，經本院於民國九十四年
二月十七日言詞辯論終結，判決如左：
  主      文
上訴駁回。
第二審訴訟費用由上訴人負擔。
  事      實
甲、上訴人方面：
一、聲明：求為判決：（一）原判決廢棄。（二）駁回被上訴人在第一審簡易之訴。
二、陳述：除與原判決記載相同者，茲引用之外，補稱：
（一）上訴人所使用「海安路臨時商場」（下稱系爭商場）百貨區三三九－一五八號
      、百貨區三三九－二八一號攤位，面積各僅六點五坪，並非被上訴人所主張新
      南段四六地號全部面積三八六四七平方公尺即十一萬六千九百零七坪為承租總
      面積，由商埸攤位數五百五十七個攤位平均分攤，即每一攤位承租面積為二０
      九點八八坪，其算法與每一攤位實際使用面積僅六點五坪，相差二０三點三八
      坪，被上訴人計算租金之面積，顯有違誤。被上訴人提供安置之「文中四十五
      」、「文小四十一」，兩筆學管地面積共三萬八千六百四十七平方公尺，其中
      一部份土地搭蓋攤位房屋五百五十七位，其占用面積每戶六點五坪，五百五十
      七戶共占用面積共三六二０點五坪，學管地面積為十一萬六千九百零七坪，只
      占用百分之三，被上訴人計算租金之面積竟以全部學管地面積三萬八千六百四
      十七平方公尺計算全部租金，再由五百五十七戶分擔，真是豈有斯理。未使用
      土地百分之九十七，豈可叫五百五十七戶來負擔租金？上訴人一戶使用土地面
      積僅六點五坪，若照被上訴人算法，一期租金亦僅需付新台幣二千六百五十四
      元，被上訴人請求多出三點五二倍，原判決對上訴人未使用之土地面積亦算列
      租金，顯然違背民法租賃規定，更適足證明兩造間根本無租金、面積期限等租
      約重要事項之約定，其租約尚未成立。
（二）被上訴人提供坐落台南巿安平區○○段四十六地號土地（下稱系爭土地）係教
      育部代管之學產地，即建築公立學校之政府公役地，屬公有公用土地，為不融
      通物，不能作私法契約之標的，其作為私法契約之標的，其契約無效，此即民
      法二百四十六條第一項規定之標的不能之契約無效。台灣省政府教育廳八十二
      年十一月二十六日教總字第九三六七九號函說明二：「本廳經管省有學產土地
      係前清先賢捐贈，以其出租所得之租金作為獎助文教事業之用．．．」之意係
      指未劃入學校計劃用地之學管地才能用來出租，以所得租金作為獎助文教事業
      之用，若學管地已經縣巿政府都市計畫細部計劃列為學校建校土地時，則只能
      供建校基地之用，不能違反細部計劃作為非學校用地使用，因此不能作為出租
      之標的。系爭土地既經被上訴人細部計劃列為「文中四十五」、「文小四十一
      」，則只能供作建校用地，屬不融通物，不能作為出租之標的，因此若認為上
      訴人所簽切結書為租賃契約，亦因標的不能而無效。
（三）系爭商埸五百五十七戶房屋建竣後，由海安路自救委員會主任委員黃石紅擅自
      於八十三八月三日出具切結書（下稱系爭甲切結書）與被上訴人，其內容亦僅
      提及該商場攤位編定後一個月內督促各攤位繳交切結書，並無代表全體商戶承
      諾與被上訴人要訂立租賃契約，更無提及要月繳或年繳租金若干、租期多久等
      重要相約事項。易言之，雙方租約尚未談成，尚不能以此切結書作為租約。況
      黃石紅簽切結書時，該商場攤位尚未編定，誰進住何攤位既尚未決定，黃石紅
      又能代表何人？按黃石紅簽系爭甲切結書給被上訴人時，上訴人尚非該攤位房
      屋之所有人，黃石紅何能代表上訴人？原判決未查黃石紅代表之自救委員會委
      員有幾人同意或授權伊簽具切結書？委員會有無此決議？原係無租金之土地使
      用借貸，何以能以黃石紅未具體之切結書即拋棄權利變更為有租金之租賃關係
      等重要事項，兩造間並無租賃關係，僅有借貸關係，均未審酌及說明其不採信
      之理由，顯有民事訴訟法第四百六十九條第六款判決不備理由及理由矛盾之違
      背法令。
（四）被上訴人提供系爭「文中四十五」學產地安置海安路拆遷戶，由被拆遷戶共同
    　提出資金興建臨時商埸共五百五十七戶使用，約定海安路地下街商店建竣或學
      校建校時，即應遷進地下街商店，拆除房屋交還被上訴人，除此約定外，並無
      其他條件，更無租金之約定，因此未訂立書面租約，被上訴人自不能違背承諾
      ，失信於民，以事後上訴人於八十四年十二月十四日遭逼迫簽立之切結書（下
      稱系爭乙切結書）來請求被拆除戶加付未約定租金額之租金。系爭乙切結書就
      租賃契約租金額之必要事項既無雙方意思表示之合致，應不能成立租約，被上
      訴人據此不成立租約之切結書請求租金，顯無理由。然原判決並未斟酌及此亦
      未說明其不採之理由，徒以系爭乙切結書即作為租賃契約書，亦顯有民事訴訟
      法第四百六十九條第六款判決不備理由之違背法令。
（五）由台南巿政府九十三年十二月二日南巿工土字第０九三三一０七０六二０號函
      之主旨：檢送台南巿海安路臨時綜合商埸安平區○○段四六號「文中四十五」
      「國有學產基地使用補償金收入繳款書」惠請依繳納期間繳款。說明四：「．
      ．．九十三年二期（一月至六月、七月至十二月），惟自九十四年起一年分二
      期繳納使用補償費」等語，足證被上訴人自承與上訴人間並無租約關係，故自
      九十三年起每年分二期通知繳納使用補償費，並非租金。被上訴人既自承兩造
      間無租約關係，故只能單方向通知上訴人需繳使用補償費，其非租賃關係所生
      之對價，故非租金，因此被上訴人請求上訴人給付九十三年以前之租金即無理
      由。
（六）又本院九十三年南簡字第一００五號、第一０七三號、南小字第一九六四號、
      第一九六五號、第一九六六號、第一九六七號、第二０二四號等七件判決被上
      訴人敗訴，均認為兩造間租約尚未成立。本院九十三年度南小字第二０二四號
      判決被上訴人敗訴理由亦認定：被上訴人於八十二年間提供系爭土地供上訴人
      在內之攤商設置海安路臨時綜合商埸使用時係以無償使用之方式，同意攤商使
      用，雖嗣後省教育廳不同意被上訴人提出無償使用之請求，要求其依法辦理有
      償租用，被上訴人亦轉而要求該商埸各攤戶應繳納租金。然訴外人黃石紅於八
      十三年八月三日出具之切結書，既無從認其有代理上訴人與被上訴人訂立租賃
      契約之行為，此外，被上訴人亦始終未能舉證證明兩造已有成立租賃契約之意
      思表示合致，從而被上訴人本於租賃契約之法律關係，請求給付租金及利息，
      即無理由，不應准許」。本案與該案及前揭五件案件均屬五百五十七戶之商戶
      ，事實真相相同，只有一個真相：即無償借用土地供臨時安置之用，並無租賃
      約定，故上訴人與被上訴人從未訂有書面租約。本件並非法定利息之給付債務
      ，故在無約定利息依照法定利率計算法定利息之規定適用，兩造間既無租金之
      約定、租約重大事項未約定，即證明尚未成立租約，不能以無約定租金即逕以
      法定租金打折作為租金額，此與法定利息之計算有法律規定為依據不可同日而
      語。原判決詳未及此顯有重大違誤，且與前揭六件同一案件判決背道而馳，有
      損司法公信力。
三、證據：除援用第一審所提證據外，另補提：本院九十三年南簡字第一００五號、
    第一０七三號、南小字第一九六四號、第一九六五號、第一九六六號、第一九六
    七號、第二０二四號判決各一份為證。
乙、被上訴人方面：
一、聲明：求為判決駁回上訴。
二、陳述：除與原判決記載相同者，茲引用之外，補稱：
（一）被上訴人於八十二年間，因開闢海安路地下街，徵收道路預定地上之攤商，經
      攤商委由訴外人黃石紅以書面陳情要求提供土地供其等自費興建商場，當時之
      市長施治明遂批示提供「文中四十五」用地供攤商自費興建系爭商場，此有台
      南市政府八十二年七月十五日八二南市工土字第九三二五八號函可證。由上開
      陳情書及函文之記載可知，並無隻字片語提及上開土地係無償提供攤商使用，
      上訴人主張系爭商場土地之使用係無償，顯屬無據。
（二）系爭商場於八十三年十二月二十五日開幕營業，在此之前，即由訴外人黃石紅
      代表全體攤商簽立系爭甲切結書，承諾願繳交所使用土地之租金，亦即兩造確
      有租賃關係之意思表示合致，且黃石紅亦確有權代理全體攤商，此由訴外人葉
      泉林於另案中之證詞足稽。
（三）因被上訴人將系爭土地出租全體攤商興建系爭商場，教育部遂向被上訴人請求
      使用系爭土地之代價，其請求之金額與被上訴人之計算方式相同，故上訴人主
      張本件租金之計算方式有誤，顯屬無據。且據訴外人葉泉林於另案之證稱：「
      （問：租金之收取如何決議？如何計算？）依照省政府向我們收取系爭土地的
      租金而依攤商戶數平均向攤商收取」等語，顯然訴外人黃石紅於八十三年間曾
      代理全體攤商與被上訴人有所合致，另參諸被上訴人寄送每一個攤商記載租金
      數額之繳款書後，並無攤商提出異議，且有許多攤商如期繳納，亦徵每一位攤
      商應繳交之租金數額並無計算錯誤之處。
（四）又被上訴人既已提供系爭土地供全體攤商興建系爭商場，且上訴人所使用之攤
      位亦存在系爭土地上，並無上訴人所主張標的不能之問題。
三、證據：除援用第一審所提證據外，另補提陳情書、台南市政府八十二年七月十五
    日八二南市工土字第九三二五八號函、本院九十三年度南小調字第四五六號給付
    租金事件九十三年九月十六日之調解程序筆錄、本院九十三年度南小字第一七一
    ０號民事判決、本院九十二年度促字第七五五八三號支付命令及其聲請狀、航測
    圖、系爭商場配置圖各一份，及照片十幀為證。
  理      由
壹、程序方面：
    本件上訴人未於言詞辯論期日到場，核無民事訴訟法第三百八十六條各款所列情
    形，爰依被上訴人之聲請，由其一造辯論而為判決。
貳、實體方面：
一、本件被上訴人起訴主張：其於八十二年間，為開闢海安路地下街，拆除道路預定
    地上之攤販，經攤商陳情要求被上訴人提供土地供其自費興建商場，遂由被上訴
    人提供系爭土地，出租與攤商興建系爭商場，租金數額之計算係依照前臺灣省政
    府所規定租金計算方式核收，自八十七年七月以後，按當期土地申報地價總額及
    年租金率計算，並由攤商平均分攤，租金繳納方式，則由被上訴人開單，並由攤
    商於每年一月、七月分二期持向被上訴人繳納，每年應繳之租金數額為一千零四
    十三萬四千六百九十元，由五百五十七個攤位平均分擔，每一攤位每年應繳之租
    金數額為一萬八千七百三十四元，每期應繳租金數額為九千三百六十七元，上訴
    人為系爭商場攤商之一，其雖先由海安路自救委員會主任委員黃石紅代理於八十
    三八月三日出具系爭甲切結書予被上訴人，又於八十四年十二月十四日親自簽立
    系爭乙切結書予被上訴人，向被上訴人承租系爭商場內二個攤位，惟其自八十八
    年一月一日起至九十二年十二月三十一日止，共計應繳租金十八萬七千三百四十
    元，卻迄未繳交等語。
二、上訴人則以：其原為海安路沙卡里巴商家，因海安路地下街工程被徵收，被上訴
    人同意無償借用系爭土地供安置，由商家自費興建系爭商場，詎被上訴人在全體
    商家完成拆遷、自費搭建建物，並向其申請建築使用執照、營利事業登記證時，
    以若不簽具同意交付租金之切結書，將不予核照，並將斷水、斷電等語，脅迫全
    體商家，使上訴人被迫簽立系爭乙切結書，又兩造間就租金之數額始終未達成意
    思表示一致，租賃契約未成立，且該租約係以不融通物為契約標的，依民法第二
    百四十六條第一項之規定，契約無效；至於八十三年八月三日訴外人黃石紅並非
    攤商代理人，並無權代表上訴人出具系爭甲切結書，與被上訴人訂立租賃契約，
    且該切結書並無提及租金數額、租期多久等租約重要事項，並不得以該切結書作
    為租約；再者，全體攤商共五百五十七戶，合計占用面積共三六二０點五坪，系
    爭土地面積為十一萬六千九百零七坪，全體攤商只占用其中百分之三，被上訴人
    計算租金之面積竟以系爭土地全部面積三萬八千六百四十七平方公尺來計算全部
    租金，再由五百五十七戶分擔，並不合理等語置辯。
三、兩造不爭執之事實：
（一）上訴人確實使用系爭商場百貨區之三三九－一五八號、市場區三三九－二八一
      號攤位。
（二）訴外人黃石紅於八十三年八月三日曾簽立系爭甲切結書。
（三）上訴人於八十四年十二月十四日曾簽立系爭乙切結書，但自八十八年一月一日
      起至九十二年十二月三十一日止，並未依被上訴人之請求，繳交總租金數額十
      八萬七千三百四十元。
（四）系爭商場攤戶數共有五百五十七戶。
四、本件兩造之爭執點在於：（一）得否以上訴人出具系爭乙切結書，認定兩造間有
    租約之成立？（二）上訴人簽立系爭乙切結書是否係經脅迫而為？（三）若得以
    系爭乙切結書之簽立，而認兩造間有租約之成立，該租約是否有民法第二百四十
    六條第一項契約無效之情事？（四）被上訴人本件租金之請求數額之計算方式，
    是否合理？本院分述得心證之理由如下：
（一）上訴人簽立系爭乙切結書，得否認定兩造間已有租約之成立？
  １、按稱租賃者，謂當事人約定，一方以物租與他方使用、收益，他方支付租金之
      契約，民法第四百二十一條第一項定有明文。是當事人所支付者是否為租金？
      應以其支付是否為使用租賃物之對價而定，苟當事人合意以此等給付作為使用
      租賃物之對價，即應成立租賃關係，不以其給付數額確定，且與承租物之使用
      、收益相當為必要，最高法院八十六年臺上字第一三二六號判決意旨亦同此見
      解。上訴人曾於八十四年十二月十四日出具系爭乙切結書，表明願繳交所使用
      土地租金，並會同至法院認證等情，有被上訴人提出之切結書、認證書各一紙
      在卷可按，而該切結書中，既有「願繳交所使用土地租金」、「於海安路地下
      街完成或該地欲建校時願無條件自行拆除『本商場之所有地上物』並交回土地
      」之記載，且註明攤位分區、編號，足認兩造間就標的物、應給付租金、使用
      期間等項目已有合意。
  ２、另依土地法第一百零五條準用第九十七條第一項規定，城市地方土地之租金，
      以不超過土地申報總價額年息百分之十為限，可知法律已明文規定土地租金之
      上限，又臺灣省政府於八十三年七月二十九日並以八三府財五字第六三一五二
      號函訂定「臺灣省省有基地租金率調整方案」，復明定臺灣省省有基地每年之
      租金率，不分使用分區，一律按收租當期土地申報地價年息百分之五計收，且
      符合列舉優惠事項者，並按應繳租金率以六折計收；出租系爭土地之被上訴人
      既兼地方行政機關之地位，上訴人應可預期被上訴人將遵照上開法令規定辦理
      ，故有關系爭土地租賃契約成立上所必要之租金數額，於客觀上亦屬可得確定
      ，應足認兩造租賃契約之標的、租金及期間均已明確約定，且上訴人亦簽立系
      爭乙切結書同意支付租金，而租金數額又可得確定等情，則兩造間就系爭土地
      確實存有租賃關係可予認定。
  ３、又上訴人既因系爭乙切結書之簽立，而與被上訴人間就系爭土地之使用成立租
      賃契約，則不論上訴人有無授權訴外人黃石紅與被上訴人簽立租賃契約，均不
      影響上訴人本人與被上訴人所訂立之租賃契約之效力，併予敘明。
（二）上訴人簽立系爭乙切結書是否係經脅迫而為？
  １、被上訴人於八十二年間為開闢臺南市○○路地○街商場，乃拆除海安路預定道
      路用地上之攤販，經受拆除之攤商共同組成臺南市○○路自救委員會於八十二
      年七月二日出具陳情書，請求被上訴人提供土地作為暫時安置之用，俟海安路
      地下街商場興建完成後，再遷回營業；被上訴人隨於八十二年七月十五日以八
      二南市工土字第九三二五八號函覆，同意提供系爭土地供上訴人及其他攤商自
      行籌資興建系爭商場使用；嗣由臺南市○○路自救委員會主任委員黃石紅代表
      全體攤商，而於八十二年十月四日出具承諾書，表明接受被上訴人提供系爭土
      地及文中四十一號土地作為臨時商場及停車場使用，並同意於海安路地下街工
      程全部完成後或學校欲設立時，自行將所建於系爭土地上之建物無條件拆除；
      被上訴人亦於八十三年八月九日以八三南市工土字第二五九四八號函，同意核
      發系爭商場之臨時使用建築執照；其後，上訴人即於八十四年十二月十四日出
      具系爭乙切結書，切結內容載明：「本人甲○○借用於‧‧‧海安路臨時綜合
      商場百貨區三三九－一五八號、市場區三三九－二八一號攤位，承諾切結內容
      為一、願繳交所使用土地租金‧‧‧六、願會同將本切結書至法院認證‧‧‧
      七、於海安路地下街完成或該地欲建校時，願無條件自行拆除『本商場之所有
      地上物』並交回土地‧‧‧」等語，並於八十四年十二月十四日持向本院聲請
      認證核備在案等情，有上開陳情書、臺南市政府八十二年七月十五日八二南市
      工土字第九三二五八號函、承諾書、臺南市政府八十三年八月九日八三南市工
      土字第二五九四八號函各一件及切結書、認證書各二件在卷可稽，是依前揭上
      訴人簽立系爭乙切結書之過程以觀，無非均係延續臺南市○○路自救委員會與
      被上訴人協調如何取得系爭土地使用之相互約定事項，已難謂有何脅迫之情事
      。
  ２、被上訴人固於八十三年十二月二十二日以八三南市工土字第三九八八一號函通
      知訴外人黃石紅稱：「臺端代表申請『海安路臨時綜合商場』據悉欲於八十三
      年十二月二十五日開幕，請臺端依八十三年八月間所出具之切結書及八十二年
      十月四日法院認證之承諾書辦理，否則本府將依八十三年八月九日八三南市工
      土字第二五九四八號函說明辦理，並以斷水、斷電」等語，然查被上訴人上開
      函文之意旨，乃促使上訴人及其他攤商履行前所承諾使用系土地應負擔之義務
      ，倘上訴人及其他攤商不依約履行，則被上訴人將施以斷水、斷電之行政處分
      ，亦屬出租人之權利正當行使，核與所謂脅迫行為，須於客觀上係違法不當行
      為之要件，並不相符，是上訴人所辯伊遭被上訴人脅迫而簽立系爭乙切結書云
      云，既未舉證以實其說，自無可採。
  ３、另按因詐欺或被脅迫，而為意思表示，表意人固得撤銷其意思表示，然應於發
      見詐欺或脅迫終止後，一年內為之，民法第九十二條第一項前段及第九十三條
      前段定有明文。是本件縱認被上訴人有脅迫上訴人簽立系爭乙切結書之情事，
      惟該切結書自八十四年十二月十四日簽立迄今，亦已逾撤銷意思表示之一年除
      斥期間而不得再行撤銷，則該切結書自有拘束兩造之效力，是上訴人以該切結
      書係受脅迫而簽立，不具法律上效力為由云云，亦無可採。
（三）若得以系爭乙切結書之簽立，而認兩造間有租約之成立，該租約是否有民法第
      二百四十六條第一項契約無效之情事？
  １、按以不能之給付為契約標的者，其契約為無效。民法第二百四十六條第一項前
      段固定有明文。而所謂不能之給付乃指債務人應為之給付，不能依債務本旨實
      現之意。不能之給付，依各種觀點分析之，固可分為：自始不能與嗣後不能、
      主觀不能與客觀不能、全部不能與一部不能、永久不能與暫時不能、事實上不
      能與法律上不能等等。依上訴人指稱依台灣省政府教育廳八十二年十一月二十
      六日教總字第九三六七九號函說明二：「本廳經管省有學產土地係前清先賢捐
      贈，以其出租所得之租金作為獎助文教事業之用．．．」之意係指未劃入學校
      計劃用地之學管地才能用來出租，以所得租金作為獎助文教事業之用，若學管
      地已經縣巿政府都市計畫細部計劃列為學校建校土地時，則只能供建校基地之
      用，不能違反細部計劃作為非學校用地使用，因此不能作為出租之標的等語可
      知，上訴人係指稱本件租約之租賃標的有法律上不能之情存在。
  ２、然查：上訴人就被上訴人將代臺灣省政府教育廳管理之系爭土地出租他人使用
      ，係違反何法令之規定，並未舉證以實其說；且由上開臺灣省教育廳函說明二
      之全文係載明：『本廳經管省有學產土地係前清先賢捐贈，以其出租所得之租
      金作為獎助文教事業之用，依據省有財產管理規則及行政院訂頒「各級政府機
      關互相撥用公有不動產之有償劃分原則」等規定，凡使用學產基地、耕地，均
      應有償租用或有償撥用，貴府既係配合中央政策，應依中央機關法令辦理』等
      語可知，系爭土地雖為學產土地，並無法令禁止其作為出租之有償使用，僅是
      不得作為無償使用之客體。因此，上訴人曲解上開臺灣省政府教育廳函文之文
      義，陳稱本件租約有給付不能之情存在，違反民法第二百四十六條第一項前段
      之規定，契約應為無效云云，洵屬無據。
（四）被上訴人本件租金之請求數額之計算方式，是否合理？
  １、被上訴人主張系爭土地之租金數額之計算，係依照前臺灣省政府所規定租金計
      算方式核收，自八十五年七月起，按當期土地申報地價總額（承租面積為三八
      六四七平方公尺，當期申報地價為每平方公尺九千元）及年租金率計算（即不
      分使用分區，一律按收租當期土地申報地價年息百分之五計算後六折計收），
      並由各攤商依承租之攤位數（共規劃五百五十七個攤位）平均分攤，租金繳納
      方式，則由被上訴人開單，並由攤商於每年一月、七月分二期持向被上訴人繳
      納，即一月係繳交前年度七月至十二月份租金，七月係繳交當年度一至六月份
      租金，故系爭商場每年應繳之租金數額為一千零四十三萬四千六百九十元，由
      五百五十七個攤位平均分擔，每一攤位每年應繳之租金數額為一萬八千七百三
      十四元，每期應繳租金數額為九千三百六十七元等語，而上訴人則以每位攤商
      所使用系爭土地之面積每戶僅六點五坪，五百五十七戶共占用三千六百二十點
      五坪，全體攤商僅使用系爭土地約百分之三之面積，被上訴人以系爭土地全部
      面積作為計算租金之依據，並不合理等語置辯。
  ２、經查：被上訴人上開租金計算方式之主張，業據其提出地價謄本、臺灣省政府
      八十三年七月二十九日八三府財五字第六三一五二號函、租金計算式各一件附
      卷可稽，而被上訴人於本院九十三年十一月十六日準備程序期日亦稱系爭土地
      如何規劃為商場使用，被上訴人不過問，且系爭土地目前全部作為系爭商場之
      用，並提出系爭商場總配置圖一份及照片十幀為證，而上訴人亦自陳被上訴人
      提供系爭土地後，係由全體攤商共同出資興建系爭商場共五百五十七戶使用（
      見本院卷第八十八頁），是被上訴人將系爭土地全部交由全體攤商作為系爭商
      場之使用規劃，則全體攤商如何利用系爭土地，例如：何地方作為通行之道路
      使用、何地方作為商場之攤位、何地方作為公共廁所，則非被上訴人所得干涉
      ，系爭土地全部面積既由被上訴人交由全體攤商使用規劃，全部面積均在全體
      攤商所得使用支配之範圍內，則被上訴人以全部面積計算每戶攤商應支付之對
      金，並非無據，從而，上訴人陳稱應以每戶攤商所分配之攤位面積約六點五坪
      作為計算租金之依據云云，並不可採。
  ３、再按給付有確定期限者，債務人自期限屆滿時起，負遲延責任，而遲延之債務
      ，以支付金錢為標的者，債權人得請求依法定利率計算之遲延利息，民法第二
      百二十九條第一項、第二百三十三條第一項分別定有明文。被上訴人主張系爭
      土地租金數額之計算已如前述，並由攤商於每年一月、七月分二期持向被上訴
      人繳納，即一月係繳交前年度七月至十二月份租金，七月係繳交當年度一至六
      月份租金，而依前述，上訴人向被上訴人承租上開土地使用商場內百貨區三三
      九－一五八號、市場區三三九－二八一號攤位，惟自八十八年一月一日起至九
      十二年十二月三十一日止，共計應繳租金十八萬七千三百四十元，迄未繳交，
      則被上訴人請求自各期繳交租金期限屆滿之翌日起算至清償日止，按週年利率
      百分之五計算之法定遲延利息，自屬有據。
五、綜上所述，雖被上訴人於八十二年間提供系爭土地供含上訴人在內之攤商設置系
    爭商場使用時，未言明係以租賃方式為之，且縱訴外人黃石紅於八十三年八月三
    日出具系爭甲切結書時，亦無從認其有代表上訴人訂立租賃契約之代理權，惟上
    訴人嗣於八十四年十二月十四日，出具系爭乙切結書時，已足認關於租賃契約必
    要之點兩造已意思表示合致，客觀上已足使人認租賃契約已成立；縱上訴人係因
    被上訴人表示欲斷水斷電情形下而出具系爭乙切結書，亦與遭脅迫情形有間，且
    縱上訴人係受脅迫而為之，亦已逾一年法定除斥期間而不得再主張撤銷；再者，
    被上訴人出租系爭土地亦無民法第二百四十六條第一項前段所指契約無效之情；
    況系爭土地全部面積既在全體攤商得使用支配之範圍內，被上訴人以系爭土地全
    部面積作為計算租金之依據，亦非無據；從而，被上訴人本於租賃契約之法律關
    係，請求上訴人給付租金十八萬七千三百四十元，及如原審判決書所附附表所示
    之利息起算日起至清償日止，按週年利率百分之五計算之利息，即有理由，應予
    准許，且本件係關於給付租金之判決，屬民事訴訟法第四百二十七條第二項第八
    款規定之簡易訴訟事件，依同法第三百八十九條第一項第三款規定，應依職權宣
    告假執行。原審以被上訴人簽立系爭乙切結書時，兩造間已成立租賃契約，且被
    上訴人簽立系爭乙切結書時，並無脅迫之情事為由，為上訴人敗訴之判決，並無
    不當，上訴人提起上訴仍執前詞，指摘原判決不當，請求廢棄改判，核無理由，
    應駁回其上訴。
六、又本件判決結果已臻明確，縱上訴人提出本院九十三年南簡字第一００五號、第
    一０七三號、南小字第一九六四號、第一九六五號、第一九六六號、第一九六七
    號、第二０二四號等判決為證，指稱被上訴人對系爭商場其他攤商之租金請求，
    未被本院准許云云，然上開判決對本院並無拘束力，且上訴人所提出之上開判決
    不是未附上判決全文，又縱有判決全文，例如本院九十三年度南小字第二０二四
    號判決，該案僅有訴外人黃石紅所簽立之系爭甲切結書，而無如本件情形尚有攤
    商個人即上訴人所簽立之系爭乙切結書，亦與本件事實有間，自不得作為本件判
    決之參考依據，則上訴人關於前開事實其餘之主張與舉證，對判決結果無影響，
    本院自無庸再予論述，附此說明。
七、據上論結，本件上訴為無理由，依民事訴訟法第四百三十六條之一第三項、第四
    百四十九條第一項、第七十八條，判決如主文。
中　　　華　　　民　　　國　　九十四　　年　　　二　　　月　　二十五　　日
　　　　　　　　　　　　　　　臺灣臺南地方法院民事第二庭
~B審判長法　　　官　王金龍
~B　　　法　　　官　林佩儒
~B　　　法　　　官　陳淑勤
右正本證明與原本無異。
本判決不得上訴。
中　　　華　　　民　　　國　　九十四　　年　　　三　　　月　　　二　　　日
~B　　　法院書記官　陳美虹
